# 母子公司债务豁免所得税

提问人：eeeelson 时间：2021-02-25 09:33:03
陈版好
A公司为母公司，B公司为子公司，A公司用 5600 购买B公司原值为 5600 ，跌价为 3000 的应收账款。
我们认为该事项应该和母子公司债务豁免处理应当一样
子公司账务处理
借：坏账准备 3000
其他应收款-A 5600
贷：应收账款 5600
资本公积 3000
借：资本公积 750 （3000*25%）
贷：递延所得税负债 750
之前您在一个帖子里回答到
如果按照税法规定，该项债务重组所得可以递延纳税的，则应按计入后面各年度（第 2 ～ 5 年）应纳税所得额的金额，作为一项应纳税暂时性差异，确认递延所得税负债，并借记资本公积。
后续该暂时性差异转回时，借记“递延所得税负债”，贷记“所得税费用——递延所得税费用”。这一处理并不会导致对所得/税费用总额的影响，因为同时会按本年度应缴纳的所得税借记“所得税费用——当期所得税费用”，贷记应交税费。所得税费用的两个明细相抵，对所得税费用总额无影响。
我对上面标颜色的这句话不是很懂， 1 、什么时候这个暂时性差异转回； 2 、为什么会有这一笔分录 借记“所得税费用——当期所得税费用”，贷记应交税费。
此外，我还想请教下母公司应该如何做账，下列分录是否妥当
母公司账务处理
借：长期股权投资-B 3000
应收账款 2600
贷：其他应付款-B 5600
借：递延所得税资产 750
贷：长期股权投资-B 750
后续的处理模拟前面标颜色的段落
借记“所得税费用——递延所得税费用”，贷记“递延所得税资产”。同时会按本年度应缴纳的所得税借记应交税费，贷记“所得税费用——当期所得税费用”。所得税费用的两个明细相抵，对所得税费用总额无影响。

回答人：chenyiwei
1 、该暂时性差异的转回时间即税法规定的纳税义务发生时间。在法定的纳税义务发生时需要确认应交税费，对应借记“所得税费用——当期所得税费用”，相应地此时将递延所得税随资产转回，贷记“所得税费用——递延所得税费用”，对所得税费用的净影响金额为零。
2 、母公司的账务处理，在借记长期股权投资成本 3000 以后，要对其进行减值测试和计提减值准备，但此时能否确认递延所得税资产，取决于在可预见的未来是否会处置或清算该子公司，以及在处置或清算当期，其能否获得足够多的应纳税所得额以实现该项损失的税收抵免利益。